臺灣臺南地方法院刑事判決　　　　　　 95年度簡上字第526號
上　訴　人　丙○○
即　被　告
上　訴　人　丁○○
即　被　告
上　訴　人　戊○○
即　被　告
上　訴　人　己○○
即　被　告
上列上訴人因傷害案件，不服中華民國九十五年十一月十四日本
院九十五年度簡字第三００六號第一審判決（聲請簡易判決處刑
案號：九十五年度偵字第一一四七四號），提起上訴，被告於本
院審理程序進行中，先就被訴事實為有罪之陳述，經本院管轄之
第二審合議庭裁定進行簡式審判程序，判決如下：
    主  文
上訴駁回。
丁○○、戊○○、己○○均緩刑貳年。
    事  實
一、丙○○前因違反廢棄物清理法案件，經臺灣高等法院高雄分
    院判處有期徒刑3年確定，甫於民國95年1月17日因保護管束
    期滿執行完畢。渠於95年6月20日下午6時許，駕駛車牌號碼
    VS-9 178號自用小客車搭載戊○○、丁○○及己○○等人（
    戊○○坐於副駕駛座、丁○○坐於駕駛座後方、己○○坐於
    副駕駛座後方）前往位於臺南縣官田鄉渡頭村三塊厝82號之
    「新新檳榔攤」向乙○○購買檳榔，詎丁○○見乙○○姿色
    頗佳，竟基於妨害自由及傷害之犯意，自後座起身撲往右後
    側車窗，並強拉站於右後車門旁乙○○之左手臂，欲自該車
    窗將乙○○拖入該車，致乙○○下半身撞擊車身，因而受有
    右膝及右小腿挫傷併瘀青等傷害；朱清華、楊原晟聽聞乙○○呼救後，自上開檳榔攤奔出查看，雙方因口角遂生不悅，
    詎丙○○、丁○○、戊○○及己○○竟基於普通傷害人身體
    之犯意聯絡，先行駕車離去尋找足以傷害人身體之器物，於
    距檳榔攤約五十公尺路邊撿獲非其所有之三支木棒後，再駕
    車返回並分持上開木棒進入上開檳榔攤，毆打朱清華、楊原
    晟2人，致朱清華受有右手第五掌骨開放性骨折、臉、頭皮
    及頸之挫傷（眼除外）、頭部外傷併臉部撕裂傷等傷害；楊
    原晟則受有頭部外傷併頭皮血腫、頸部扭傷及拉傷、右手撕
    裂傷等傷害。
二、案經乙○○、朱清華及楊原晟等人訴由臺南縣警察局麻豆分
    局報臺灣臺南地方法院檢察署檢察官偵查聲請簡易處刑。
    理  由
一、上揭犯罪事實，業據上訴人即被告丙○○、丁○○、戊○○
    、己○○於本院審理時自白承認（見本院卷第五十五頁），
    被告丙○○亦供述：伊駕車搭載其餘3名被告前往上開檳榔
    攤買檳榔及自他處撿拾木棒後再返回檳榔攤之事實。被告丁○○、戊○○、己○○供述：伊3人持木棒進入檳榔攤與告
    訴人朱清華、楊原晟互毆之事實。核與證人即告訴人乙○○
    、朱清華及楊原晟供述指訴相符，復有財團法人台灣基督長
    老教會新樓醫院診斷證明書2份、謝醫院診斷證明書1份在卷
    可稽，足認被告自白確與事實相符，應可採信。綜上，本件
    事證明確，被告犯行已堪認定，應依法論科。
二、核被告丁○○係犯刑法第304條第1項強制罪及同法第277條
    第1項之傷害罪；被告丙○○、戊○○及己○○3人係犯刑法
    第277條第1項之傷害罪；被告丁○○、丙○○、戊○○及己○○等4人所涉傷害部分，有犯意聯絡為共同正犯；被告丁○○強拉站於右後車門旁乙○○之左手臂，致乙○○下半身
    撞擊車身，因而受有右膝及右小腿挫傷併瘀青等傷害係一行
    為觸犯刑法第304條第1項強制罪及同法第277條第1項之傷害
    罪，應從一重之傷害罪處斷，並與其後之傷害罪基於概括性
    ，且行為之時、空上具有密切關係，其反覆犯行，依社會通
    念認屬包括之一罪較為合理適當，應論以接續犯，併此敘明
    。被告丙○○前曾因違反廢棄物清理法案件，經判處有期徒
    刑三年，甫於95年1月17日執行完畢，五年內再犯本罪，為
    累犯，應加重其刑。原審以被告罪證明確，依刑事訴訟法第
    四百四十九條第一項，刑法第二條第一項前段、第二百七十
    七條第一項、修正前刑法第二十八條、第五十五條、第四十
    七條、第四十一條第一項前段，刑法施行法第一條之一第一
    項、第二項，廢正前罰金罰鍰提高標準條例第二條之規定，
    分別量處被告丙○○拘役伍拾日，被告丁○○、戊○○、己○○均拘役拘役四十日，並諭知易科罰金之折算標準，本院
    核原判決認事用法，並無不合，量刑亦稱妥適。被告等人以
    原判決不當，判刑太重為由，提起上訴，為無理由，應予駁
    回。惟查被告丁○○、戊○○、己○○均未曾因故意犯罪受
    有期徒刑以上刑之宣告，有卷附臺灣高等法院被告全國前案
    紀錄表可按，被告等因與告訴人發生爭吵，一時氣憤而毆打
    告訴人成傷，業已坦承犯行，復與告訴人達成和解，賠償告
    訴人損害，有和解筆錄二份可憑，且告訴人亦均到庭表示願
    原諒被告等人，請求給予被告自新機會，足見被告有積極彌
    補過錯之舉動，信經本次偵查、審理程序，當知所警惕而無
    再犯之虞，本院因認上開所宣告之刑以暫不執行為適當，爰
    依刑法第七十四條第一項第一款規定，併予被告丁○○、戊○○、己○○諭知緩刑二年，以啟自新。
三、又被告所攜木棒係距檳榔攤約五十公尺路邊撿獲非其所有之
    三支木棒，依刑法第三十八條第一項第二款規定以屬於犯罪
    行為人為限，自不得沒收，併此敘明。
據上論斷，應依刑事訴訟法第四百五十五條之一第一項、第三項
第三百六十八條，刑法第二條第一項，第七十四條第一項第一款
，判決如主文。
本案經檢察官甲○○到庭執行職務
中　　華　　民　　國　　96　　年　　4 　　月　　2 　　日
 　　　　　刑事第十二庭  審判長 法　官　侯明正
                                法  官  陳振謙
                                法  官  林佩儒
以上正本證明與原本無異。
本件不得上訴。
　　　　　　　　　　　　　　　　書記官　劉晴芬
中　　華　　民　　國　　96　　年　　4 　　月　　2 　　日
附錄所犯法條：
刑法304條第1項
以強暴、脅迫使人行無義務之事或妨害人行使權利者，處3年以
下有期徒刑、拘役或3百元以下罰金。
刑法277條第1項
傷害人之身體或健康者，處3年以下有期徒刑、拘役或1千元以下
罰金。
